---
title: "Retail Sales Forecasting"
author: "Autor: Rafael Barbosa da Silva | "
date: "Data: 06/04/2020"
output:
  rmarkdown::github_document:
theme: cosmo
---


```{r setup, include=FALSE}
knitr::opts_chunk$set(echo = TRUE, fig.align = "center", fig.width = 10,
                      fig.height = 5, warning = FALSE, message = FALSE)
```


### Nota

O presente documento tem como único e simples objetivo de fazer a análise exploratória dos dados, a parte de modelagem, cabe ao software Python.


## Pacotes utilizados


```{r pacotes}

require(tidyverse)
require(lubridate)


```


## Estrutura inicial dos dados

```{r mostrar_dados, echo = TRUE, warning = FALSE, message = F}

dados <- read_csv(file = "data/mock_kaggle.csv")


dados %>% 
  head(10)


```

# Análise Exploratória dos Dados

## Série temporal de vendas

- É possível notar que, em determinados dias da série histórica, a quantidade de vendas foi 0

```{r serie_historica_vendas, echo = TRUE, warning = FALSE, message = F, fig.align = "center"}

dados %>% 
  ggplot(data = ., aes(x = data, y = venda)) +
  geom_line() +
  theme_bw() +
  labs(x = "Data", y = "Quantidade de vendas")

```

## Série temporal do estoque


```{r serie_historica_estoque, echo = TRUE, warning = FALSE, message = F, fig.align = "center"}

dados %>% 
  ggplot(data = ., aes(x = data, y = estoque)) +
  geom_line() +
  geom_point() +
  theme_bw() +
  labs(x = "Data", y = "Estoque")

```

# Verificar se é estacionária


# Dicas:

- Seno
- 
